【裁判字號】    94,訴,685
【裁判日期】    950315
【裁判案由】    違反槍砲彈藥刀械管制條例
【裁判全文】
臺灣嘉義地方法院刑事判決               94年度訴字第685號
    公  訴  人  臺灣嘉義地方法院檢察署檢察官
    被      告  甲○○
    指定辯護人  羅振宏律師
上列被告因違反槍砲彈藥刀械管制條例案件，經檢察官提起公訴
（九十四年度偵字第六一一二號），本院判決如下：
    主  文
甲○○未經許可，寄藏可發射子彈具有殺傷力之改造槍枝，處有
期徒刑貳年貳月，併科罰金新台幣陸萬元，罰金如易服勞役，以
新台幣玖佰元即銀元參佰元折算壹日。扣案之改造手槍壹支（含
彈匣壹個，槍枝管制編號0000000000號）、口徑九釐
米制式子彈壹顆均沒收。
    事  實
一、甲○○未有前科。其於八十六年十二月下旬某日，在其嘉義
    縣六腳鄉魚寮村十四鄰魚寮一四九號住處內，受友人王清鐘
    （真實姓名年籍不詳，應由檢察官另行偵查）之委託，代為
    寄藏具有殺傷力之改造手槍一支（含彈匣一個、槍枝管制編
    號0000000000號）、口徑九釐米制式子彈三顆，
    直徑約八點八○釐米之金屬彈頭土造子彈二顆、直徑約八點
    九七釐米之金屬彈頭土造子彈一顆（一共六顆子彈）於該址
    內，因而無故寄藏前開槍、彈。嗣於九十四年十月二十日晚
    間，甲○○將上開槍、彈置於隨身手提包內，並於同晚十時
    二十分許駕駛牌照號碼Ｙ六－○六五○號自用小客車搭載不
    知情之友人陳鴻慶，行經嘉義市○區○○○路八七九巷內，
    適有員警在該處執行酒駕稽查路檢勤務，甲○○見狀即攜內
    藏上述槍、彈之手提包下車逃逸，但仍為警方當場逮捕查獲
    ，並自手提包內扣得上述槍、彈（子彈六顆嗣因鑑驗時試射
    其中五顆，僅餘其中口徑九釐米制式子彈一顆及彈殼五個）
    。
二、案經嘉義市警察局第二分局報告臺灣嘉義地方法院檢察署檢
    察官偵查起訴。
    理  由
一、本件被告甲○○、指定辯護人及公訴人均未於言詞辯論終結
    前對於警訊調查筆錄、偵查訊問筆錄、搜索同意書、搜索扣
    押筆錄、扣押物品目錄表、槍彈鑑定書、在職證明、薪資袋
    、診斷證明書、聲明書等傳聞證據之證據能力有所異議。因
    被告於本院審理時已坦承犯罪，自白且與前開傳聞證據內容
    大致相符，該等證據又無顯不可信之情況，本院審酌採納該
    等傳聞證據，無礙被告、辯護人及公訴人於程序上之彈劾詰
    問權利，認前開傳聞證據合於刑事訴訟法第一百五十九條之
    一、之二、之四、之五等規定，因而具備證據能力，此合先
    敘明。
二、事實欄所記載之犯罪事實，業經被告自白不諱（本院卷第四
    十六頁審判筆錄），核與證人即目睹查獲過程之陳鴻慶於警
    詢時供述相符（警卷第六頁至第八頁調查筆錄），復有搜索
    同意書、搜索扣押筆錄、扣押物品目錄表各一份（警卷第十
    頁、第十二頁至第十五頁），查獲現場及證物照片四幀（警
    卷第十七頁至第十八頁），以及扣案之改造手槍一支（含彈
    匣一個，槍枝管制編號0000000000號）、口徑九
    釐米制式子彈三顆，直徑約八點八○釐米之金屬彈頭土造子
    彈二顆、直徑約八點九七釐米之金屬彈頭土造子彈一顆（子
    彈共六顆，鑑驗時試射其中五顆，僅餘一顆口徑九釐米制式
    子彈及彈殼五個）可資佐證。而上開改造手槍及子彈經送鑑
    驗，手槍一支係由仿貝瑞塔廠九二ＦＳ型半自動手槍製造之
    槍枝換裝土造金屬槍管、復進簧桿、滑套、槍機與撞針而成
    之改造手槍，機械性能良好，可擊發適用之子彈，具備殺傷
    力；子彈六顆，其中二顆係口徑九釐米制式子彈，經實際試
    射，具殺傷力，其中一顆係口徑九釐米制式子彈，具殺傷力
    ，其中二顆係直徑約八點八○釐米金屬彈頭之土造子彈，經
    實際試射，具殺傷力，其中一顆係直徑約八點九七釐米金屬
    彈頭之土造子彈，經實際試射，具殺傷力，均有卷附之內政
    部警政署刑事警察局九十四年十一月七日刑鑑字第○九四○
    一六五二七二號槍彈鑑定書一份可證（偵查卷第十六頁至第
    二十一頁）。因之，被告自白與事實相符，事證明確，其犯
    行堪以認定。
三、核被告所為，係犯槍砲彈藥刀械管制條例第八條第四項之未
    經許可寄藏其他可發射子彈具有殺傷力之槍枝罪、第十二條
    第四項之未經許可寄藏子彈罪。被告係自八十六年十二月下
    旬某日開始寄藏槍、彈，雖槍砲彈藥刀械管制條例關於寄藏
    槍、彈之處罰規定甫於九十四年一月二十八日修正公布，惟
    未經許可寄藏槍、彈，其持有之繼續，為行為之繼續，亦即
    一經寄藏手槍，罪已成立，但其完結須繼續至寄藏行為終了
    時為止（最高法院九十三年度台上字第二二五三號刑事判決
    參照），終了前縱處罰法律有所變更，仍不生行為後法律變
    更應為新舊法比較之問題（最高法院七十五年度台上字第三
    三七○號刑事判決參照），故本件自應一概適用修正後之槍
    砲彈藥刀械管制條例。其以一行為同時寄藏可發射子彈具有
    殺傷力之改造槍枝及子彈，為一行為觸犯數罪名之想像競合
    犯，應依刑法第五十五條前段從一重之未經許可寄藏其他可
    發射子彈具有殺傷力之槍枝罪處斷。起訴書雖稱被告係犯「
    槍砲彈藥刀械管制條例第七條第四項之寄藏制式子彈罪，第
    十一條第四項之寄藏改造槍砲罪，第十二條第四項之寄藏改
    造子彈罪」，惟公訴檢察官已於審理時更正起訴法條為同條
    例第八條第四項之寄藏改造手槍罪、第十二條第四項之寄藏
    改造子彈罪（本院卷第十九頁補充理由書），本院毋庸變更
    起訴法條。另查，被告未曾有過前科紀錄，有臺灣嘉義地方
    法院檢察署刑案資料查註紀錄表、臺灣高等法院被告前案紀
    錄表各一份在卷可查（偵查卷第六頁至第七頁，本院卷第六
    頁至第七頁，雖其前於八十三年間因違反麻醉藥品管理條例
    案件經本院八十三年度少訴字第三二號刑事判決判處有期徒
    刑二年七月，緩刑四年，八十三年十月二十二日確定，但緩
    刑期滿未據撤銷，前開刑之宣告失其效力，等同未有前科）
    ；在大加汽車百貨任職，具備正當職業，有卷內在職證明及
    薪資袋各一份可稽（本院卷第三十五頁至第三十六頁）；女
    友妊娠二十二週，預產日期為九十五年六月十五日，亦有診
    斷證明書及聲明書各一紙附卷得參（本院卷第三十七頁至第
    三十八頁），依其犯罪情狀觀之，在社會觀念上顯可引起一
    般人之憫恕，本院認為科以最低度刑仍嫌過重，特依刑法第
    五十九條規定減輕其刑。
四、爰依被告之自白（本院卷第五十三頁）及前開前案紀錄資料
    ，審酌被告高中肄業之智識程度；犯罪時未受明顯刺激；未
    婚，無子女，有同居女友，父母離異，與父親同住，父親開
    車送貨，月入約新台幣（下同）四萬餘元，自己在汽車百貨
    擔任技師乙職，月入約二、三萬元之生活狀況；被告所寄藏
    之改造手槍僅一把，查扣之槍枝並無證據得認曾用以犯罪；
    寄藏槍彈對社會治安所生危害非輕；未有前案紀錄，品行尚
    稱良好；事後坦承犯行之態度等一切情狀，判處有期徒刑二
    年二月，併科罰金新台幣六萬元，罰金部分並諭知以新台幣
    九百元即銀元三百元折算一日之折算標準，以資懲儆。至公
    訴檢察官於補充理由書中雖具體求處有期徒刑六年，惟按「
    刑事審判之量刑，在於實現刑罰權之分配的正義。故法院對
    有罪之被告科刑，應符合罪刑相當之原則，使罰當其罪，以
    契合人民之法律感情。此所以刑法第五十七條明定科刑時應
    審酌一切情狀，尤應注意該條所列各款事項，以為科刑輕重
    之標準。」迭經最高法院八十六年度台上字第三七六三號、
    八十六年度台上字第五三一三號、八十八年度台上字第二二
    ○一號、八十九年度台上字第二二○○號等刑事判決解釋在
    案，本院審酌刑法第五十七條各款所臚列情事，並考量被告
    坦承犯行，單純寄藏槍彈，尚無證據得認曾經擁槍自重，認
    公訴人求刑略嫌過重，而未克採納。末扣案之改造手槍一支
    （含彈匣一個，槍枝管制編號0000000000號）、
    口徑九釐米制式子彈一顆，係屬違禁物，應依刑法第三十八
    條第一項第一款規定宣告沒收，其餘扣案之子彈五顆，試射
    後僅餘彈殼五個，業已費失，喪失違禁物性質，不另宣告沒
    收。
據上論斷，應依刑事訴訟法第二百九十九條第一項前段，槍砲彈
藥刀械管制條例第八條第四項、第十二條第四項，刑法第十一條
前段、第五十五條、第五十九條、第四十二條第二項、第三十八
條第一項第一款，罰金罰鍰提高標準條例第二條，現行法規所定
貨幣單位折算新台幣條例第二條，判決如主文。
本案經檢察官陳昭廷到庭執行職務。
中    華    民    國    95    年    3     月    15    日
                   刑事第一庭審判長  法  官  許 進 國
                                     法  官  蔡 廷 宜
                                     法  官  張 道 周
上列正本證明與原本無異。
如不服本判決，應於判決送達後10日內向本院提出上訴狀（應附
繕本）。告訴人或被害人如對於本判決不服者，應具備理由請求
檢察官上訴，其上訴期間之計算係以檢察官收受判決正本之日期
為準。
中    華    民    國    95    年    3     月    15    日
                                     書記官  黃 意 雯
附記本判決論罪之法條全文
槍砲彈藥刀械管制條例第八條第四項
未經許可，持有、寄藏或意圖販賣而陳列第一項所列槍枝者，處
三年以上十年以下有期徒刑，併科新臺幣七百萬元以下罰金。
槍砲彈藥刀械管制條例第十二條第四項
未經許可，持有、寄藏或意圖販賣而陳列子彈者，處五年以下有
期徒刑，併科新台幣三百萬元以下罰金。


司法院資訊處製作；財團法人民間司法改革基金會備份。
